【裁判字號】    90,易,3217
【裁判日期】    901002
【裁判案由】    傷害
【裁判全文】
臺灣高雄地方法院刑事判決                          九十年度易字第三二一七號
    公  訴  人  臺灣高雄地方法院檢察署檢察官
    被      告  乙○○
右列被告因傷害案件，經檢察官提起公訴（九十年度偵字第一一二四三號），本院判
決如左︰
    主  文
乙○○傷害人之身體，處有期徒刑月，如易科罰金，以佰元折算壹日。
    事  實
一、緣乙○○之妻弟前於民國八十九年六、七月間，因與鄰居丙○○一同至海邊戲水
    遭溺斃，乙○○及其岳家親友因而將此事歸咎於丙○○，經常至丙○○家中騷擾
    、索賠並毆打丙○○，丙○○因畏懼而暫避他鄉，後丙○○在外地結識甲○○並
    與其結拜為兄妹，甲○○聽聞丙○○遭遇，乃於民國八十九年十月間陪同丙○○
    返回高雄縣大寮鄉○○村○○○路山上巷五號住處，期間並曾二度遇乙○○岳家
    人刁難丙○○時挺身為其排解，因而同遭乙○○及其岳家懷恨在心，後於九十年
    四月九日十六時許，乙○○與其妻返回高雄縣大寮鄉復興村岳家，見甲○○推乘
    坐輪椅之丙○○一同在該村精忠路中山堂公園內樹下散步，竟基於傷害之犯意，
    先持磚塊毆打甲○○頭部，繼而再持公園內鐵倚砸甲○○，致甲○○受有頭部外
    傷合併右前額處撕裂傷。嗣經丙○○之夫丁○○持拐杖從後揮打乙○○，乙○○
    才罷手逃離現場。
二、案經甲○○訴請高雄縣警察局林園分局移送臺灣高雄地方法院檢察署檢察官偵查
    起訴。
    理  由
一、訊據被告乙○○固坦承告訴人甲○○於右揭時地遭人毆打時，其人確實在附近，
    惟矢口否認有前揭傷害犯行，辯稱：不是伊毆打告訴人，伊當時與妹夫陶建民在
    下邊石桌上聊天，有聽見丙○○在上面涼亭邊大叫，圍一堆人，但伊與陶建民並
    未上前觀看云云。經查
（一）告訴人推坐輪椅之丙○○一同於右揭時地散步時，突遭人持硬物朝其頭部毆打
      ，致其頭部受有外傷合併右前額處撕裂傷等情，除據告訴人陳訴在卷外，且經
      在場目擊之證人丙○○、丁○○、李楚材先後於警偵訊及本院審理時證述在卷
      ，並有告訴人受傷當時之照片及當日就醫之診斷證明書附卷可佐，被告亦不否
      認告訴人於右揭時地遭人歐傷之事實，故此部分事實，洵為真實無疑。
（二）次查，被告雖否認其為行兇之人，告訴人亦陳稱伊當時受傷後血流至眼睛，未
      清楚看見打伊之人，然已據在旁目擊之證人丙○○於警偵訊及本院審理時始終
      指證被告不移，而證人俞春美當時即近在告訴人身旁，乃係在最近位置目睹現
      場發生經過之人，對行兇人之面貌當可清楚明見，是其指證之正確度自屬甚高
      ，而丙○○證述告訴人當時幫伊推輪椅到樹下，被告突然持磚塊、公園鐵椅毆
      打告訴人，幸經其夫丁○○持拐杖從後揮打被告，被告始行罷手逃離現場等案
      發情節，由其它在場之證人丁○○於偵查中證稱：打告訴人之人當時是拿紅磚
      （半截）打的，一個人打，一直打，打好幾下，我用拐杖打那人一下，他才跑
      了等語（見偵查卷第十四頁正反面筆錄），及另一證人李楚材證稱：一開始用
      拳頭打，後又用凳子打，滿臉是血，打的很兇等語，互核該二證人之證詞與俞
      春美所證述之前揭情節均有相符之處，此亦足以佐證丙○○證詞之真實性。參
      以證人李楚材於偵查中描述行兇之人體格很棒，身高約一百六十餘公分，與被
      告自陳其身高約一百六十五公分、八十三公斤（甚為壯碩）之體型甚相吻合，
      且經本院當庭比較被告、告訴人二人身長高矮，告訴人確實較被告為高一情（
      見本院九十年十月十八日審判筆錄），亦與證人李楚材陳稱被打之人較高一情
      無違，益徵證人丙○○之證詞應堪信為真實可採。
（三）再查，被告毆打告訴人之原因，乃起因於被告之妻弟前因與丙○○一同至海邊
      戲水時遭溺斃，被告及其岳家人要求丙○○賠償一事，除據證人丁○○於偵查
      中陳明（見偵查卷第十四頁正反面筆錄），且經丙○○於本院審理時坦稱被告
      之妻弟前確時八十九年六、七月間，與其一同至海邊戲水時遭溺斃，因被告之
      岳家將此事歸咎於伊，經常至其家中搜擾、索賠並毆打伊等情，被告亦承認確
      因此事要求丙○○賠償之事實（見本院九十年十月十八日審判筆錄），足見被
      告及其岳家親友確時因該溺水事件而懷恨丙○○在先，至為明確，而丙○○亦
      因該事件畏懼被告親友等人報復而暫避他鄉，後在外地結識告訴人與其互稱兄
      妹，告訴人因聽聞丙○○因該事件而無法安居村里，乃於八十九年十月間陪同
      丙○○返回高雄縣大寮鄉○○村○○○路山上巷五號住處居住，期間曾有二次
      在被告及其岳家人刁難丙○○時挺身為其排解，最近一次是在案發前一個月等
      情事，亦據丙○○及告訴人二人均陳述在卷，由此可得推知，告訴人顯然係因
      其挺身迴護丙○○而同遭被告一方親友怨恨，故而遭被告對其施以毆打報復，
      洵堪肯認，被告猶空口否認，自不足採，至證人陶建民雖於警訊證稱被告未毆
      打告訴人等語，然該證人與被告有姻親關係（按該證人為被告之連襟），且就
      被告之妻弟溺斃事件，與被告處同一立場，證詞因而偏袒被告，乃屬常情，自
      無從依其證言而為被告有利證明，又被告雖另聲請訊問證人陳秀瑛一人，惟其
      既自稱該名證人並無出庭意願，且被告前亦均未提及有此一證人，是該證人是
      否對案情足生影響而有調查之必要，誠屬質疑，況依前揭所述，本院認被告傷
      害犯行，證據已然充足，實亦無再調查該證人之必要。綜上所述，本件事證明
      確，被告犯行，洵堪認定。
二、核被告所為，係犯刑法第二百七十七條第一項之傷害罪。審酌被告因與案外人丙○○間之私人恩怨，竟移恨轉嫁至無關之告訴人，是非觀念不清，且持磚塊、鐵
    倚等物重擊毆打告訴人，至告訴人頭部受有撕裂傷（約6×1公分大小），足見其
    下手亦非輕淺，且犯後由飾詞狡辯，否認犯行，甚無悔意，迄今對告訴人所受之
    傷害亦無任何賠償彌補之舉，犯後態度不佳，惟其前尚無犯罪前科，有臺灣高雄
地方法院檢察署刑案資料查註紀錄表在卷可稽，素行尚稱良好等一切情狀，量處
    如主文所示之刑，並諭知易科罰金之折算標準。至被告持以傷害告訴人之磚塊、
    公園鐵倚等物，前者應係其隨地所拾，既未扣案，為免日後執行困難，後者亦非
    其所有之物，爰均不併為沒收宣告，附此敘明。
據上論斷，應依刑事訴訟法第二百九十九條第一項前段，刑法第二百七十七條第一項
、第四十一條第一項，罰金罰鍰提高標準條例第一條前段、第二條，判決如主文。
中      華      民      國    九十      年      十      月      二      日
                                    臺灣高雄地方法院刑事庭
                                        法  官  陳淑卿
右正本證明與原本無異。
如不服本判決，應於送達後十日內，向本院提出上訴狀。
                                        書記官  陳朝宗
中      華      民      國    九十      年     十一     月      二      日
附錄本判決論罪之法條全文
刑法第二百七十七條條第一項
傷害人之身體或健康者，處三年以下有期徒刑、拘役或一千元以罰金。


司法院資訊處製作；財團法人民間司法改革基金會備份。
